Inventaris van de archieven van het Gerechtshof te 's-Gravenhage (1930) 1945-1979 (1986), de Raad van Beroep van de Directe Belastingen (1935) 1940-1957 en het Scheidsgerecht van de Vermogensaanwasbelasting 1949-1957
Nationaal Archief, Den Haag
- Gerechtshof te 's-Gravenhage, I
  - Stukken betreffende bijzondere onderwerpen, 2
    - Strafzaken, 2.1
      - (Economische) Enkel- en Meervoudige kamer, 2.1.1
        - Arresten, uitspraken van ter terechtzitting behandelde strafzaken, gerangschikt op datum, 1945-1979; 652-883; 232 banden
          - 1946 okt - 11 rol 198/46 - 1946 nov - 27 rol 635/46, 655
          - 1946 nov - 27 rol 638/46 - 1946 dec - 30 rol 587/46, 656
          - 1947 jan - 3 rol 1123/46 - 1947 febr - 12 rol 872/46, 657
          - 1947 febr - 12 rol 1118/46 - 1947 mrt - 31 rol 60/47, 658
          - 1947 mrt - 31 rol 93/47 - 1947 mei - 9 rol 266/47, 659
          - 1947 mei - 9 rol 231/47 - 1947 jun - 20 rol 441/47, 660
          - 1947 jun - 20 rol 448/47 - 1947 okt - 3 rol 655/47, 661
          - 1947 okt - 3 rol 681/47 - 1947 okt - 24 rol 813/47, 662
          - 1947 okt - 24 rol 649/47 - 1947 nov - 17 ro1 1011/47, 663
          - 1947 nov - 17 rol 1012/47 - 1947 dec - 30 rol 1094/47, 664
          - 1948 jan - 21 rol 973/47 - 1948 feb - 20 rol 1310/47, 665
          - 1948 feb - 20 rol 1312/47 - 1948 mrt - 19 rol 769/47, 666
          - 1948 mrt - 19 rol 550/47 - 1948 apr - 21 rol 207/48, 667
          - 1948 apr - 21 rol 206/48 - 1948 mei - 19 rol 1205/47, 668
          - 1948 mei - 19 rol 46/48 - 1948 jun - 16 rol 517/48, 669
          - 1948 jun - 16 rol 525/48 - 1948 jun - 22 rol 474/48, 670
          - 1948 jul - 22 rol 478/48 - 1948 okt - 15 rol 837/48, 671
          - 1948 okt - 15 rol 853/48 - 1948 nov - 19 rol 558/48, 672
          - 1948 nov - 19 rol 678/48 - 1948 dec - 8 rol 991/48, 673
          - 1948 dec - 10 rol 709/48 - 1948 dec - 24 rol 895/48, 674
          - 1949 jan - 3 rol 1083/48 - 1949 jan - 28 rol 817/48, 675
          - 1949 jan - 28 rol 818/48 - 1949 okt - 12 rol 889/48, 676
          - 1949 feb - 16 rol 846/48 - 1949 mrt - 30 rol 15/49, 677
          - 1949 mrt - 30 rol 33/49 - 1949 mei - 6 rol 250/49, 678
          - 1949 mei - 6 rol 257/49 - 1949 jun - 10 rol 29/49, 679
          - 1949 jun - 10 rol 30/49 - 1949 jul - 7 rol 401/49, 680
          - 1949 jul - 21 rol 145/49 - 1949 okt - 26 rol 540/49, 681
          - 1949 okt - 26 rol 524/49 - 1949 dec - 23 rol 1378/48, 682
          - 1950 jan - 4 rol 725/49 - 1950 apr - 12 rol 155/50, 683
          - 1950 apr - 12 rol 153/50 - 1950 jul - 5 rol 367/50, 684
          - 1950 jul - 6 rol 296/50 - 1950 nov - 29 rol 569/50, 685
          - 1950 nov - 29 rol 379/50 - 1950 dec - 29 rol 726/50, 686
          - 1951 jan - 3 rol 613/50 - 1951 feb - 16 rol 847/50, 687
          - 1951 feb - 16 rol 868/50 - 1951 apr - 18 rol 75/51, 688
          - 1951 apr - 18 rol 74/51 - 1951 jun - 27 rol 217/51, 689
          - 1951 jun - 27 rol 218/51 - 1951 okt - 3 rol 302/51, 690
          - 1951 okt - 3 rol 303/51 - 1951 nov - 14 rol 530/51, 691
          - 1951 nov - 14 rol 529/51 - 1951 dec - 21 rol 619/51, 692
          - 1952 jan - 2 rol 653/51 - 1951 jan - 30 rol 708/51, 693
          - 1952 feb - 1 rol 716/51 - 1952 mrt - 7 rol 27/52, 694
          - 1952 mrt - 12 rol 14/52 - 1952 jun - 4 rol 317/52, 695
          - 1952 jun - 4 rol 302/52 - 1952 okt - 22 rol 612/52, 696
          - 1952 okt - 22 rol 613/52 - 1952 dec - 31 rol 245/52, 697
          - 1953 jan - 21 rol 523/52 - 1953 mei - 6 rol 152/53, 698
          - 1953 mei - 6 rol 153/53 - 1953 sept - 25 rol 397/53, 699
          - 1953 sept - 25 rol 393/53 - 1953 dec - 30 rol 621/53, 700
          - 1954 jan - 6 rol 616/53 - 1954 apr - 28 rol 132/54, 701
          - 1954 apr - 28 rol 142/54 - 1954 sept - 17 rol 386/54, 702
          - 1954 sept 17 rol 410/54 - 1954 dec - 29 rol 606/54, 703
          - 1955 jan - 5 rol 617/54 - 1955 jun - 1 rol 171/55, 704
          - 1955 jun - 1 rol 173/55 - 1955 nov - 2 rol 416/55, 705
          - 1955 nov - 2 rol 405/55 - 1955 dec - 30 rol 560/55, 706
          - 1956 jan - 4 rol 554/55 - 1956 apr - 27 rol 101/56, 707
          - 1956 apr - 27 rol 100/56 - 1956 sept - 26 rol 306/56, 708
          - 1956 sept - 26 rol 314/56 - 1956 dec - 21 rol 278/56, 709
          - 1957 jan - 2 rol 488/56 - 1957 mei - 1 rol 130/57, 710
          - 1957 mei - 1 rol 134/57 - 1957 okt - 2 rol 369/57, 711
          - 1957 okt - 2 rol 364/57 - 1957 dec - 30 rol 496/57, 712
          - 1958 jan - 3 rol 474/57 - 1958 apr - 11 rol 92/58, 713
          - 1958 apr - 11 rol 531/57 - 1958 jul - 16 rol 228/58, 714
          - 1958 jul - 16 rol 219/58 - 1958 nov - 21 rol 342/58, 715
          - 1958 nov - 21 rol 9/58 - 1958 dec - 31 rol 372/58, 716
          - 1959 jan - 16 rol 315/58 - 1959 apr - 17 rol 68/59, 717
          - 1959 apr - 17 rol 72/59 - 1959 sept - 25 rol 296/59, 718
          - 1959 sept - 25 rol 258/59 - 1959 dec - 30 rol 525/59, 719
          - 1960 jan - 6 rol 490/59 - 1960 apr - 1 rol 59/60, 720
          - 1960 apr - 1 rol 21/60 - 1960 aug - 11 rol 224/60, 721
          - 1960 aug - 11 rol 227/60 - 1960 dec - 28 rol 452/60, 722
          - 1961 jan - 4 rol 453/60 - 1961 apr - 24 rol 90/61, 723
          - 1961 apr - 24 rol 98/61 - 1961 sept - 27 rol 253/61, 724
          - 1961 sept - 29 rol 238/61 - 1961 dec - 27 rol 433/61, 725
          - 1962 jan - 3 rol 450/61 - 1962 apr - 18 rol 518/62, 726
          - 1962 apr - 18 rol 13/62 - 1962 sept - 26 rol 259/62, 727
          - 1962 sept - 26 rol 212/62 - 1962 dec - 21 rol 24/62, 728
          - 1963 jan - 2 rol 394/62 - 1963 juni - 26 rol 163/63, 729
          - 1963 juni - 26 rol 194/63 - 1963 dec - 27 rol 390/63, 730
          - 1964 jan - 8 rol 430/63 - 1964 apr - 29 rol 102/64, 731
          - 1964 mei - 1 rol 90/64 - 1964 jul - 9 rol 254/64, 732
          - 1964 jul - 9 rol 246/64 - 1964 nov - 13 rol 385/64, 733
          - 1964 nov - 13 rol 392/64 - 1964 dec - 30 rol 476/64, 734
          - 1965 jan - 6 rol 507/64 - 1965 mei - 7 rol 77/65, 735
          - 1965 mei - 7 rol 43/65 - 1965 sept - 29 rol 331/65, 736
          - 1965 okt - 1 rol 117/65 - 1965 dec - 29 rol 390/63, 737
          - 1966 jan - 5 rol 462/65 - 1966 apr - 13 rol 63/66, 738
          - 1966 apr - 13 rol 75/66 - 1966 aug - 3 rol 222/66, 739
          - 1966 aug - 3 rol 195/66 - 1966 dec - 28 rol 338/66, 740
          - 1967 jan - 4 rol 422/66 - 1967 apr - 5 rol 45/67, 741
          - 1967 apr - 5 rol 46/67 - 1967 jul - 26 rol 217/67, 742
          - 1967 jul - 26 rol 222/67 - 1967 dec - 29 rol 449/67, 743
          - 1968 jan - 3 rol 476/67 - 1968 apr - 3 rol 42/68, 744
          - 1968 jul - 10 rol 222/68 - 1968 dec - 31 rol 472/68, 745
          - 1968 apr - 5 rol 521/67 - 1968 jul - 10 rol 220/68, 746
          - 1969 jan - 3 rol 360/68 - 1969 apr - 28 rol 59/69, 747
          - 1969 apr - 28 rol 41/69 - 1969 okt - 10 rol 237/69, 748
          - 1969 okt - 10 rol 238/69 - 1969 dec - 31 rol 391/69, 749
          - 1970 jan - 14 rol 388/69 - 1970 apr - 15 rol 59/70, 750
          - 1970 apr - 17 rol 457/69 - 1970 jul - 2 rol 490/69, 751
          - 1970 jul - 2 rol 188/69 - 1970 okt - 23 rol 173/70, 752
          - 1970 okt - 23 rol 319/70 - 1970 dec - 30 rol 490/70, 753
          - 1971 jan - 15 rol 601/70 - 1971 mrt - 31 rol 195/70, 754
          - 1971 mrt - 31 rol 539/70 - 1971 jun - 18 rol 188/71, 755
          - 1971 okt - 29 rol 287/71 - 1971 dec - 31 rol 588/71, 756
          - 1971 jun - 23 rol 522/70 - 1971 okt - 29 rol 439/71, 757
          - 1972 jan - 5 rol 651/71 - 1972 mrt - 10 rol 770/71, 758
          - 1972 mrt - 10 rol 771/71 - 1972 mei - 8 rol 12/72, 759
          - 1972 mei - 8 rol 26/72 - 1972 jun - 16 rol 116/72, 760
          - 1972 jun - 16 rol 233/72 - 1972 sept - 20 rol 399/72, 761
          - 1972 sept - 22 rol 30/72 - 1972 nov - 3 rol 495/72, 762
          - 1972 nov - 3 rol 476/72 - 1972 dec - 29 rol 682/71, 763
          - 1973 jan - 3 rol 723/72 - 1973 mrt - 7 rol 753/72, 764
          - 1973 mrt - 7 rol 754/72 - 1973 apr - 18 rol 120/73, 765
          - 1973 apr - 18 rol 81/73 - 1973 jun - 20 rol 240/73, 766
          - 1973 jun - 20 rol 759/72 - 1973 sept - 21 rol 163/73, 767
          - 1973 sept - 21 rol 415/73 - 1973 okt - 25 rol 527/73, 768
          - 1973 okt - 25 rol 533/73 - 1973 nov - 28 rol 656/73, 769
          - 1973 nov - 28 rol 708/73 - 1973 dec - 28 rol 765/73, 770
          - 1974 jan - 2 rol 644/73 - 1974 jan - 28 rol 535/73, 771
          - 1974 jan - 28 rol 142/73 - 1974 feb - 27 rol 849/73, 772
          - 1974 feb - 27 rol 612/73 - 1974 apr - 5 rol 38/74, 773
          - 1974 apr - 8 rol 111/74 - 1974 mei - 9 rol 170/74, 774
          - 1974 mei - 9 rol 176/74 - 1974 jun - 20 rol 286/74, 775
          - 1974 jun - 20 rol 272/74 - 1974 jun - 28 rol 159/74, 776
          - 1974 jul - 11 rol 453/74 - 1974 okt - 1 rol 325/74, 777
          - 1974 okt - 1 rol 107/74 - 1974 okt - 29 rol 362/74, 778
          - 1974 okt - 29 rol 380/74 - 1974 nov - 20 rol 582/74, 779
          - 1974 nov - 20 rol 583/74 - 1974 dec - 12 rol 52/74, 780
          - 1974 dec - 12 rol 596/74 - 1974 dec - 30 rol 750/74, 781
          - 1975 jan - 6 rol 824/74 - 1975 jan - 31 rol 833/74, 782
          - 1975 feb - 3 rol 926/74 - 1975 feb - 28 rol 1018/74, 783
          - 1975 feb - 28 rol 1019/74 - 1975 mrt - 25 rol 43/75, 784
          - 1975 mrt - 25 rol 42/75 - 1975 apr - 28 rol 193/75, 785
          - 1975 apr - 28 rol 194/75 - 1975 mei - 23 rol 102/75, 786
          - 1975 mei - 23 rol 234/75 - 1975 jun - 20 rol 133/75, 787
          - 1975 jun - 20 rol 316/75 - 1975 aug - 19 rol 828/74, 788
          - 1975 sept - 2 rol 478/75 - 1975 okt 3 rol 492/75, 789
          - 1975 okt - 3 rol 518/75 - 1975 okt - 24 rol 576/75, 790
          - 1975 okt - 27 rol 676/75 - 1975 nov - 14 rol 744/75, 791
          - 1975 nov - 17 rol 769/75 - 1975 dec - 5 rol 802/75, 792
          - 1975 dec - 5 rol 794/75 - 1975 dec - 23 rol 815/75, 793
          - 1976 jan - 2 rol 886/75 - 1976 jan - 29 rol 554/75, 794
          - 1976 jan - 29 rol 136/74 - 1976 feb - 9 rol 1016/75, 795
          - 1976 feb - 9 rol 1017/75 - 1976 mrt - 1 rol 872/75, 796
          - 1976 mrt - 1 rol 1116/75 - 1976 mrt - 22 rol 422/75, 797
          - 1976 mrt - 22 rol 12/76 - 1976 apr - 12 rol 213/76, 798
          - 1976 apr - 12 rol 110/76 - 1976 mei - 3 rol 258/76, 799
          - 1976 mei - 3 rol 261/75 - 1976 mei - 24 rol 100/76, 800
          - 1976 mei - 24 rol 723/75 - 1976 jun - 8 rol 203/76, 801
          - 1976 jun - 8 rol 442/76 - 1976 jun - 25 rol 353/76, 802
          - 1976 jun - 28 rol 394/76 - 1976 aug - 20 rol 626/76, 803
          - 1976 aug - 20 rol 510/76 - 1976 sept - 27 rol 480/76, 804
          - 1976 sept - 27 rol 733/76 - 1976 okt - 15 rol 785/76, 805
          - 1976 okt - 15 rol 540/76 - 1976 nov - 1 rol 833/76, 806
          - 1976 nov - 1 rol 593/76 - 1976 nov - 12 rol 801/76, 807
          - 1976 nov - 12 rol 469/76 - 1976 nov - 26 rol 1013/76, 808
          - 1976 nov - 29 rol 823/76 - 1976 dec - 7 rol 306/76, 809
          - 1976 dec - 10 rol 638/76 - 1976 dec - 20 rol 54/75, 810
          - 1976 dec - 20 rol 637/76 - 1976 dec - 30 rol 1101/76, 811
          - 1977 jan - 3 rol 584/76 - 1977 jan - 21 rol 1165/76, 812
          - 1977 jan - 21 rol 1166/76 - 1977 feb - 7 rol 974/76, 813
          - 1977 feb - 7 rol 1262/76 - 1977 feb - 15 rol 1340/76, 814
          - 1977 feb - 15 rol 760/76 - 1977 mrt - 4 rol 1316/76, 815
          - 1977 mrt - 4 rol 1279/76 - 1977 mrt - 18 rol 14/77, 816
          - 1977 mrt - 18 rol 15/77 - 1977 mrt - 29 rol 1045/76, 817
          - 1977 apr - 1 rol 1409/76 - 1977 apr - 15 rol 1309/76, 818
          - 1977 apr - 15 rol 1469/76 - 1977 mei - 5 rol 335/77, 819
          - 1977 mei - 6 rol 1439/76 - 1977 mei - 20 rol 1356/76, 820
          - 1977 mei - 20 rol 56/77 - 1977 jun - 3 rol 413/77, 821
          - 1977 jun - 3 rol 278/77 - 1977 jun - 23 rol 449/77, 822
          - 1977 jun - 23 rol 1372/76 - 1977 jun - 28 rol 394/77, 823
          - 1977 jul - 5 rol 327/77 - 1977 aug - 16 rol 596/77, 824
          - 1977 aug - 16 rol 590/77 - 1977 sept - 12 rol 410/77, 825
          - 1977 sept - 12 rol 450/77 - 1977 sept - 30 rol 517/77, 826
          - 1977 sept - 30 rol 428/77 - 1977 okt - 18 rol 928/77, 827
          - 1977 okt - 18 rol 938/77 - 1977 nov - 1 rol 585/77, 828
          - 1977 nov - 1 rol 341/77 - 1977 nov - 11 rol 669/77, 829
          - 1977 nov - 11 rol 723/77 - 1977 nov - 25 rol 957/77, 830
          - 1977 nov - 25 rol 954/77 - 1977 dec - 8 rol 706/77, 831
          - 1977 dec - 8 rol 753/77 - 1977 dec - 20 rol 568/77, 832
          - 1977 dec - 20 rol 569/77 - 1977 dec - 29 rol 168/77, 833
          - 1978 feb - 21 rol 1306/77 - 1978 feb - 23 rol 1352/77; 1978 jan - 2 rol 868/77 - 1978 jan - 19 rol 1240/77, 834
          - 1978 jan - 19 rol 575/77 - 1978 feb - 6 rol 1247/77; 1978 feb - 23 rol 534/77 - 1978 feb - 23 rol 1165/77, 835
          - 1978 feb - 2 rol 1279/77 - 1978 feb - 21 rol 1355/78, 836
          - 1978 feb - 24 rol 1218/77 - 1978 mrt - 10 rol 1025/77, 837
          - 1978 mrt - 10 rol 1022/77 - 1978 mrt - 23 rol 180/78, 838
          - 1978 mrt - 23 rol 184/78 - 1978 apr - 6 rol 174/78, 839
          - 1978 apr - 6 rol 13/78 - 1978 apr - 24 rol 1377/77, 840
          - 1978 apr - 24 rol 63/78 - 1978 mei - 11 rol 1488/77, 841
          - 1978 mei - 11 rol 269/78 - 1978 mei - 30 rol 1187/77, 842
          - 1978 mei - 30 rol 351/78 - 1978 jun - 13 rol 728/77, 843
          - 1978 jun - 13 rol 1125/77 - 1978 jun - 29 rol 633/77, 844
          - 1978 jun - 29 rol 1445/77 - 1978 aug - 8 rol 256/78, 845
          - 1978 aug - 15 rol 268/78 - 1978 sept - 15 rol 429/78, 846
          - 1978 sept - 15 rol 379/78 - 1978 sept - 29 rol 792/77, 847
          - 1978 sept - 29 rol 374/78 - 1978 okt - 13 rol 723/78, 848
          - 1978 okt - 13 rol 724/78 - 1978 okt - 23 rol 539/78 deel.I, 849
          - 1978 okt - 23 rol 539/78 deel.II - 1978 nov 2 rol 423/78, 850
          - 1978 nov - 2 rol 856/78 - 1978 nov - 14 rol 579/78, 851
          - 1978 nov - 14 rol 378/78 - 1978 nov - 22 rol 688/78, 852
          - 1978 nov - 23 rol 371/78 - 1978 nov - 30 rol 698/78, 853
          - 1978 nov - 30 geen rolnr. - 1978 dec - 18 rol 952/78, 854
          - 1978 dec - 18 rol 769/78 - 1978 dec - 28 geen rolnr., 855
          - 1978 dec - 12 rol 1063/78 - 1978 dec - 18 rol 652/78, 856
          - 1979 jan - 4 rol 1343/78 - 1979 jan - 22 rol 1088/78, 857
          - 1979 jan - 22 rol 1336/78 - 1979 feb - 5 rol 878/78, 858
          - 1979 feb - 5 rol 1078/78 - 1979 mrt - 15 rol 1293/78, 859
          - 1979 feb - 15 rol 1039/78 - 1979 mrt - 1 rol 1257/78, 860
          - 1979 mrt - 2 rol 1194/78 - 1979 mrt - 15 rol 1223/78, 861
          - 1979 mrt - 15 rol 1474/78 - 1979 mrt - 26 rol 1553/78, 862
          - 1979 mrt - 26 rol 1076/78 - 1979 apr - 6 rol 14/79, 863
          - 1979 apr - 6 rol 1365/78 - 1979 apr - 12 rol 1156/78, 864
          - 1979 apr - 12 rol 1149/79 - 1979 apr - 12 rol 60/79, 865
          - 1979 apr - 12 rol 62/79 - 1979 mei - 4 rol 238/79, 866
          - 1979 mei - 4 rol 271/79 - 1979 mei - 11 rol 1249/78, 867
          - 1979 mei - 15 rol 11/79 - 1979 mei - 23 rol 1398/78, 868
          - 1979 mei - 28 rol 497/78 - 1979 jun - 5 rol 78/79, 869
          - 1979 jun - 5 rol 95/79 - 1979 jun - 19 rol 216/79, 870
          - 1979 jun - 19 rol 132/79 - 1979 jul - 3 rol 167/79, 871
          - 1979 jul - 3 rol 157/79 - 1979 jul - 27 rol 298/79, 872
          - 1979 jul - 27 rol 281/79 - 1979 aug - 24 rol 1567/78, 873
          - 1979 aug - 24 rol 340/79 - 1979 sept - 18 rol 30/79, 874
          - 1979 sept - 18 rol 1346/78 - 1979 okt - 5 rol 116/79, 875
          - 1979 okt - 5 rol 166/79 - 1979 okt - 18 rol 584/79, 876
          - 1979 okt - 18 rol 334/79 - 1979 okt - 25 rol 1467/78, 877
          - 1979 okt - 25 rol 268/79 - 1979 nov - 2 rol 331/79, 878
          - 1979 nov - 2 rol 985/78 - 1979 nov - 15 rol 640/79, 879
          - 1979 nov - 15 rol 696/79 - 1979 nov - 29 rol 547/78, 880
          - 1979 nov - 29 rol 70979 - 1979 dec - 11 rol 342/79, 881
          - 1979 dec - 11 rol 374/79 - 1979 dec - 21 rol 727/79, 882
          - 1979 dec - 21 rol 703/79 - 1979 dec - 28 rol 728/79, 883
        - Arresten, uitspraken van ter terechtzitting behandelde economische strafzaken, gerangschikt op datum, 1951 1979; 884-913; 30 banden
          De arresten zijn geordend op nummer.
          Op de rolkaarten (van inventarisnummers 915-916) kan men de datum van het arrest terugvinden.
          - 1951 sept 20 rol 1 - 1979 dec - 20 rol 64, 884
          - 1952 jan 3 rol 1 - 1979 dec - 30 rol 130, 885
          - 1953 jan 22 rol 1 - 1953 dec - 24 rol 97, 886
          - 1954 jan 7 rol 1 - 1954 dec - 29 rol 97, 887
          - 1955 jan 27 rol 1 - 1955 dec - 22 rol 45, 888
          - 1956 jan 5 rol 1 - 1956 dec - 20 rol 65, 889
          - 1957 jan 2 rol 1 - 1957 dec - 23 rol 48, 890
          - 1958 jan 29 rol 1 - 1958 dec - 31 rol 60, 891
          - 1959 jan 28 rol 1 - 1959 dec - 23 rol 51, 892
          - 1960 jan 22 rol 1 - 1960 dec - 23 rol 69, 893
          - 1961 jan 20 rol 1 - 1961 dec - 22 rol 45, 894
          - 1962 jan 22 rol 1 - 1962 okt - 26 rol 44, 895
          - 1963 jan 28 rol 1 - 1963 dec - 13 rol 32, 896
          - 1964 feb 7 rol 1 - 1964 dec - 7 rol 21, 897
          - 1965 jan 25 rol 1 - 1965 dec - 31 rol 39, 898
          - 1966 jan 28 rol 1 - 1966 dec - 23 rol 35, 899
          - 1967 jan 20 rol 1 - 1967 dec - 22 rol 26, 900
          - 1968 jan 26 rol 1 - 1968 dec - 6 rol 43, 901
          - 1969 feb 3 rol 1 - 1969 dec - 12 rol 27, 902
          - 1970 jan 26 rol 1 - 1970 nov - 6 rol 43, 903
          - 1971 jan 4 rol 1 - 1971 dec - 17 rol 43, 904
          - 1972 jan 28 rol 1 - 1972 dec - 22 rol 35, 905
          - 1973 jan 19 rol 1 - 1973 dec - 21 rol 30, 906
          - 1974 jan 7 rol 1 - 1974 dec - 4 rol 40, 907
          - 1975 jan 20 rol 1 - 1975 dec - 12 rol 33, 908
          - 1976 jan 19 rol 1 - 1976 dec - 6 rol 31, 909
          - 1977 feb 7 rol 1 - 1977 dec - 6 rol 34, 910
          - 1978 jan 30 rol 1 - 1978 mrt - 29 rol 35, 911
          - 1978 mrt 29 rol 36 - 1978 nov - 28 rol 73, 912
          - 1979 jan 30 rol 1 - 1979 dec - 4 rol 43, 913
        - Register van inschrijving van de in hoger beroep behandelde economische strafzaken, met vermelding van rolnummer, appellant, geïntimeerde, qualificatie, rechtsdag en beslissing, 1951-1974; 914; 1 deel
        - Rolkaarten van de in hoger beroep behandelde economische strafzaken, welke zijn behandeld door de raadsheren van een meervoudige - of enkelvoudige kamer, 1951-1973; 915-916; 2 kaartsystemen
          Deze economische strafzaken zijn in eerste aanleg behandeld door de politierechter, tuchtrechter of kantonrechter in de arrondissementen 's-Gravenhage, Rotterdam, Dordrecht en Middelburg.
          Bijzonder waren de appellabiliteit van kantongerechtszaken. Het betroffen alleen veroordelingen door de kantonrechter op grond van de Warenwet uit 1935 met een boete van vijf gulden (zie artikel 44 van de Wet op de Rechterlijke organisatie).
          De kaarten zijn geordend op rolnummer met een verwijzing naar de datum van het arrest.
          Zie voor alfabetische klapper inventarisnummer 50.
          - 1951-1957, 915
          - 1958-1973, 916
        - Rollen van de in hoger beroep behandelde (economische) strafzaken, welke zijn behandeld door de raadsheren van een meervoudige - of enkelvoudige kamer of door de raadkamer, 1951-1974; 917-937; 17 delen en 4 pakken
          Door het parket van de Procureur-Generaal werden appointeringslijsten opgemaakt, waarop stond vermeld welke zaken aan de voorzitter van de strafkamer werden voorgedragen om te worden behandeld cq. berecht.
          Op de rollen staan de uitspraken vermeld van zaken, die 14 dagen eerder op zitting zijn geweest en de raadkamerbehandelingen. Dit gebeurde in de praktijk in de middag. Het waren zaken van de verdachten, waarbij bijvoorbeeld vordering, verlenging TBR of hoger beroep tegen bevel verlenging gevangenhouding geregeld moest worden.
          - 1945 juni 27 - 1946 mei 8, 917
          - 1946 mei 15 - 1947 apr 2, 918
          - 1947 apr 9 - 1948 mrt 19, 919
          - 1948 mrt 22 - 1949 mrt 10, 920
          - 1949 mrt 11 - 1951 jan 31, 921
          - 1951 febr 2 - 1953 mrt 25, 922
          - 1953 mrt 27 - 1955 mei 6, 923
          - 1955 mei 13 - 1957 juli 3, 924
          - 1957 juli 10 - 1959 febr 27, 925
          - 1959 mrt 6 - 1961 apr 14, 926
          - 1961 apr 19 - 1963 juli 24, 927
          - 1963 aug 7 - 1966 mrt 2, 928
          - 1966 mrt 4 - 1968 okt 9, 929
          - 1968 okt 11 - 1971 apr 7, 930
          - 1971 apr 14 - 1974 jan 14, 931
          - 1974 jan 16 - 1975 febr 6, 932
          - 1975 febr 10 - 1976 febr 2, 933
          - 1976 jan 2 - 1976 dec 31, 934; 1 pak
          - 1977 jan 3 - 1977 dec 29, 935; 1 pak
          - 1978 jan 2 - 1978 dec 28, 936; 1 pak
          - 1979 jan 2 - 1979 dec 27, 937; 1 pak
        - Rolboeken van de in hoger beroep behandelde (economische) strafzaken, welke per dag zijn behandeld door de raadsheren van een meervoudige - of enkelvoudige kamer of door de raadkamer, 1951-1978; 938-940; 3 delen
          - 1951 sept 6 - 1957 mrt 28, 938
          - 1957 apr 11 - 1966 nov 28, 939
          - 1966 dec 12 - 1978 okt 9, 940
        - Archieflijsten van de griffie, register van de op de openbare terechtzitting behandelde strafzaken, 1978-1979; 941-943; 3 pakken
          - 1978 okt - dec, 941
          - 1979 jan - apr, 942
          - 1979 mei - dec, 943
        - Registers van inschrijving van de in hoger beroep behandelde strafzaken, 1945-1973; 944-992; 18 delen
          Met de inschrijving werd er gelijk een rolnummer aan toegekend.
          In deze registers werden de namen van de appelant, de geïntimeerde, de datum van ontvangst, het strafbare feit, de rechtsdag en de arrestdatum genoteerd.
          Zie voor een toegang vanaf 1951 inventarisnummer 50.
          Zie voor de arresten de inventarisnummers 652 - 883.
          - 1945 rolnummers 1-515; 1946 rolnummers 1-912, 944
          - 1946 rolnummers 913-1400; 1947 rolnummers 1-879, 945
          - 1947 rolnummers 880-1337; 1948 rolnummers 1-846, 946
          - 1948 rolnummers 847-1378; 1949 rolnummers 1-116, 947
          - 1949 rolnummers 117-836; 1950 rolnummers 1-526, 948
          - 1950 rolnummers 527-944; 1951 rolnummers 1-778; 1952 rolnummers 1-46, 949
          - 1952 rolnummers 47-974; 1953 rolnummers 1-292, 950
          - 1953 rolnummers 293-706; 1954 rolnummers 1-695; 1955 rolnummers 1-105, 951
          - 1955 rolnummers 106-656; 1956 rolnummers 1-555; 1957 rolnummers 1-124, 952
          - 1957 rolnummers 125-570; 1958 rolnummers 1-583; 1959 rolnummers 1-197, 953
          - 1959 rolnummers 198-571; 1960 rolnummers 1-541; 1961 rolnummers 1-305, 954
          - 1961 rolnummers 306-525; 1962 rolnummers 1-451; 1963 rolnummers 1-469; 1964 rolnummers 1-78, 955
          - 1964 rolnummers 79-567; 1965 rolnummers 1-559; 1966 rolnummers 1-137, 956
          - 1966 rolnummers 138-517; 1967 rolnummers 1-558; 1968 rolnummers 1-241, 957
          - 1968 rolnummers 242-510; 1969 rolnummers 1-511; 1970 rolnummers 1-429, 958
          - 1970 rolnummers 430-601; 1971 rolnummers 1-781; 1972 rolnummers 1-267, 959
          - 1972 rolnummers 268-892; 1973 rolnummers 1-563, 960
          - 1973 rolnummers 564-852, 961
          - Klaagschriften en beschikkingen op grond van krachtens het bepaalde in artikel 12 Wetboek van Strafvordering, 1946-1979, 962-982; 21 pakken
            Klachten tegen het niet vervolgen van een strafbaar feit of het niet verder vervolgen van een verdachte.
            Zie voor een teogang op de klaagschriften tot en met 1974 inventarisnummer 983.